臺灣桃園地方法院民事裁定　九十一年度家聲字第五號
　　聲　請　人　財政部國有財產局即甲○○之遺產管理人
　　法定代理人　李瑞倉
　　代　理　人　吳宗明
　　送達代收人　蘇嘉卿
右聲請人聲請確定代管遺產之管理報酬費用事件，本院裁定如左：
    主      文
聲請人管理被繼承人甲○○之遺產管理報酬新台幣捌仟伍佰肆拾肆元，代管期間因管
理需要墊付費用新台幣參仟柒佰零玖元。
聲請程序費用由被繼承人甲○○之遺產負擔。
    理      由
一、聲請意旨略以：聲請人前因鈞院九十年度管字第三號民事裁定，被選任為被繼承
    人甲○○之遺產管理人，即聲請鈞院准對被繼承人甲○○之繼承人、債權人及受
    遺贈人於一定期限內承認繼承，報明債權或為願受遺贈與否之聲明等事為公示催
    告。今為就九十年度民執字第一六五七九號拍賣被繼承人甲○○遺產事件取得參
    與分配之執行名義，具狀聲請鈞院裁定聲請人代管甲○○遺產之管理報酬及墊付
    費用，按遺產管理人得請求報酬，其數額由親屬會議按其勞力及其與被繼承人之
    關係酌定之，民法第一千一百八十三條定有明文，惟本案無親屬會議可資酌定報
    酬，茲依財政部修定之「代管無人承認繼承遺產作業要點」第十四條第三、四款
    規定，以遺產現值百分之一之標準請求鈞院酌定報酬，另鈞院裁定聲請人為代管
    遺產期間因管理上需要支付之墊付費用，自當由遺產負擔始稱合理，併請准予裁
    定。又被繼承人甲○○遺有坐落桃園縣觀音鄉○○段一二六七之一四地號土地，
    及同段四三四建號房屋，權利範圍皆為全部，該土地九十年度公告現值為每平方
    公尺新台幣（下同）五千元，房屋之課稅現值為四十三萬四千四百元，遺產總值
    共計八十五萬四千四百元，管理報酬按遺產價值百分之一計算為八千五百四十四
    元，代管理遺產期間，因為管理遺產需要支付之墊付費用為三千七百零九元，合
    計一萬二千二百五十三元，爰聲請確定代管遺產之墊付費用及管理報酬等語。
二、按遺產管理人得請求報酬，其數額由親屬會議按其勞力及其與被繼承人之關係酌
    定之，民法第一千一百八十三條定有明文，被繼承人甲○○死亡後，其繼承人均
    拋棄繼承並經本院准予備查在案，依民法第一千一百七十六條第六項規定，準用
    無人承認繼承之規定，經本院指定聲請人為被繼承人甲○○之遺產管理人，又被
    繼承人甲○○遺有坐落桃園縣觀音鄉○○段一二六七之一四地號土地，及同段四
    三四建號房屋，權利範圍皆為全部，該土地九十年度公告現值為每平方公尺五千
    元，房屋之課稅現值為四十三萬四千四百元，有本院九十年度管字第三號裁定影
    本、土地及建物登記簿謄本、桃園縣稅捐稽徵處中壢分處函影本各一份在卷可證
    ，故總計被繼承人之遺產現值為八十五萬四千四百元，依民法第一千一百八十三
    條規定，聲請人既係由本院以裁定所選任，其遺產管理報酬應由本院核定。爰依
    上述規定及財政部訂頒「代管無人承認繼承遺產作業要點」第十四點第三項之規
    定，聲請人聲請裁定被繼承人遺產現值百分之一之報酬，即八千五百四十四元管
    理報酬，經核尚無不合，又聲請人另主張於代管遺產期間，因管理遺產需要支付
    墊付費用三千七百零九元，有墊付單據影本一份在卷可憑，亦核無不合，均應予
    准許。
三、依非訟事件法第九條，裁定如主文。
中　　　華　　　民　　　國　　九十一　　年　　　三　　　月　　二十八　　日
                                    臺灣桃園地方法院民事第一庭
~B法　　　官　林望民
右為正本係照原本作成
如對本裁定抗告須於裁定送達後十日內向本院提出抗告狀
中　　　華　　　民　　　國　　九十一　　年　　　三　　　月　　二十八　　日
~B法院書記官　劉文松
